臺灣嘉義地方法院刑事裁定　　　　　　 100年度撤緩字第12號
聲　請　人　臺灣嘉義地方法院檢察署檢察官
受　刑　人　王繼名
上列聲請人因受刑人偽造文書等案件（本院99年度嘉簡字第941
號判決），聲請撤銷緩刑之宣告（99年度執緩字第165號案件）
，本院裁定如下：
    主  文
王繼名之緩刑宣告撤銷。
    理  由
一、聲請意旨略以：受刑人王繼名前因偽造文書等案件，經臺灣
    嘉義地方法院於民國99年6月29日，以99年度嘉簡字第941號
    判決判處應執行有期徒刑1年2月，並應於99年12月30日給付
    陳富興新臺幣（下同）80萬元，100年1月30日、2月28日各
    給付陳富興4萬元，餘額42萬元，自100年3月30日至101年4
    月30日止，按月於每月30日各給付陳富興3萬元，以上各期
    ，如一期不為履行，視為全部到期，並於99年7月19日確定
    ，而受刑人經臺灣彰化地方法院檢察署合法通知，並未依和
    解筆錄履行其賠償責任，受刑人已違反刑法第74條第2項第3
    款所定之負擔情節重大，足認原宣告之緩刑難收其預期效果
    ，合於刑法第75條之1第1項第4款所定撤銷緩刑宣告之原因
    ，爰依刑事訴訟法第476條之規定聲請撤銷受刑人之緩刑宣
    告等語。
二、按緩刑之宣告應撤銷者，由受刑人所在地或其最後住所地之
    地方法院檢察官聲請該法院裁定之，刑事訴訟法第476條已
    有規定。又緩刑制度設計之本旨，除可避免執行短期自由刑
    之流弊外，主要目的係在獎勵惡性較輕者使其遷善，而經宣
    告緩刑後，若有具體事證足認受宣告者並不因此有改過遷善
    之意，即不宜給予緩刑之寬典，乃另有撤銷緩刑宣告制度。
    另受緩刑之宣告而違反刑法第74條第2項第1款至第8款所定
    負擔情節重大者，足認原宣告之緩刑難收其預期效果，而有
    執行刑罰之必要者，得撤銷其宣告，刑法第75條之1第1項第
    4款固有明文規定。惟考其立法意旨略以：修正條文第74條
    第2項增列法院於緩刑期間內，得命犯罪行為人於緩刑期內
    應遵守之事項（例如向被害人支付相當數額、向公庫支付一
    定之金額、接受精神、心理輔導、提供義務勞務或其他為預
    防再犯之事項），明定違反該條所定事項情節重大者，得撤
    銷其緩刑宣告，以期週延，且本條採用裁量撤銷主義，賦與
    法院撤銷與否之權限，實質要件即以「足認原宣告之緩刑難
    收其預期效果，而有執行刑罰之必要」，供作審認之標準。
    至於所謂「情節重大」，係指受判決人顯有履行負擔之可能
    ，而隱匿或處分其財產、故意不履行、無正當事由拒絕履行
    或顯有逃匿之虞等情事而言。準此，上揭「得」撤銷緩刑之
    情形，法官應依職權本於合目的性之裁量，妥適審酌被告於
    緩刑期間內違反應遵守事項之情節是否重大，是否已難收其
    預期之效果，而確有執行刑罰之必要，此與刑法第75條第1
    項所定2款要件，有一具備，即毋庸再行審酌其他情狀，應
    逕予撤銷緩刑之情形不同，先以敘明。
三、經查：
(一)、本件受刑人之戶籍地址雖為屏東縣萬丹鄉○○村○○○路15
    9號（萬丹鄉戶政事務所），於臺灣嘉義地方法院檢察署通
    知執行緩刑條件時，依相關卷證所示居住處所有屏東縣萬丹
    鄉○○○路135號、高雄縣鳳山市○○路431巷4樓、嘉義縣
    溪口鄉溪東村134巷28號、嘉義縣朴子市○○路53號5樓之2
    ，另有屏東縣萬丹鄉○○村○○路59巷8弄1號，然實際係居
    住在嘉義市○○路138號，此有檢察官執行附條件緩刑案件
    通知書、個人基本資料查詢結果、本院訊問筆錄記載之住址
    資料、本院送達證書之不能送達事由報告書各1份在卷可參
    ，即受刑人最後住所地係在本院所轄地區，依首揭法律規定
    ，本院就檢察官聲請撤銷緩刑之宣告應有管轄權。
(二)、本件受刑人因偽造文書等案件，經本院於99年6月29日，以9
    9年度嘉簡字第941號判決判處應執行有期徒刑1年2月，並經
    陳富興之同意，將與受刑人之民事調解內容，除當場給付10
    萬元外，其餘作為緩刑條件，即受刑人應於99年12月30日給
    付陳富興80萬元，100年1月30日、2月28日各給付陳富興4萬
    元，餘額42萬元，自100年3月30日至101年4月30日止，按月
    於每月30日各給付陳富興3萬元，以上各期，如一期不為履
    行，視為全部到期，同時諭知緩刑期間應依和解筆錄履行賠
    償責任，若有違反，即予撤銷緩刑之宣告，並於99年7月19
    日確定，有刑事判決書、臺灣高等法院被告前案紀錄表各1
    份在卷可稽。又受刑人經同署檢察官通知，經合法送達，受
    刑人未於99年12月30日給付陳富興80萬元，再經陳富興向臺
    灣嘉義地方法院檢察署檢察官陳報上情，復經本院於100年1
    月26日傳喚受刑人到庭，其表示願再與陳富興商談還款事宜
    ，本院諭知應於同年2月24日前陳報還款情形，受刑人雖有
    與陳富興再達成於100年3月10日前先還款40萬元，之後再每
    月還款5萬元之協議，然仍未依該協議於100年3月10日前給
    付40萬元，此有臺灣嘉義地方法院檢察署檢察官執行附條件
    緩刑案件通知書、送達證書各1份、本院辦理刑事案件電話
    記錄查詢表3紙存卷可據，即受刑人迄今均未給付任何緩刑
    條件所示之款項予陳富興，足認受刑人確已違反法院所定於
    緩刑期間應依調解筆錄履行賠償責任之條件，受刑人於與陳
    富興達成和解時，應衡量己身還款能力及預期支付款項之來
    源，確信有依約給付之資力，始達成和解，而得有緩刑之機
    會，受刑人卻於判決確定後之第1次給付條件即未見履行，
    又已寬延達3個月，均未見履行給付義務，亦未提出有何無
    法履行之正當事由，是本院認無從再預期受刑人將會遵守履
    行給付義務，認其有違反刑法第74條第2項第3款所定負擔情
    節重大情形，原宣告之緩刑難收其預期效果，而有執行刑罰
    之必要，本件聲請人之聲請為有理由，爰依法撤銷受刑人王
    繼名之前揭緩刑宣告。
據上論斷，依刑事訴訟法第476條，刑法第75條之1第1項第4款，
裁定如主文。
中    華    民    國   100    年    3     月    24    日
                  刑事第二庭    法  官  林青怡
上列正本證明與原本無異。
如不服本裁定，應於裁定送達後5日內向本院提出抗告狀（應附
繕本）。
中    華    民    國   100    年    3     月    24    日
                                書記官  江芳耀